# 请教陈版主：新租赁准则中公司租赁厂房相关问题

提问人：高高 Jelly168 时间：2021-06-10 10:53:40
请教陈版：我公司于西部新设一子公司，当地政府在合作协议中同意给予租赁厂房 5 年免租，后续按政策规定支付租金，但没有约定租赁期限。
请问：
1 、租赁期限没有约定，我们当如何操作？可以自己估计使用年限吗？
2 、由于当地市场没有相关厂房的公允价值可供参考，目前厂房的公允价无法评估，租赁若干年后厂房的公允价就更难评估了。故租赁内含利率较难评估。
请教陈版主，类似这些情况，我们去和政府沟通，确认租赁年限、公允价值等，肯定是无法得到确定信息的。我们如何适用新准则？是自己估计一个使用年限，比如 20 年？公允价值无法确定的话，折现率如何确定？谢谢陈版！

回答人：chenyiwei
厂房使用年限可根据相关的设计资料，结合同行业或周边的惯例予以估计确定。
关于对租赁年限的估计，请参考财政部会计司发布的实施问答处理：http://kjs.mof.gov.cn/zt/kjzzss/ ... 0210610_3717408.htm。要考虑本企业在该地的发展规划、重大的装修改良等投资的预计可使用年限、当地政府所给予的优惠政策对本企业在该地经营年限的要求、如果停止租赁可能导致本企业的损失等因素。